【裁判字號】    97,交聲,101
【裁判日期】    970626
【裁判案由】    違反道路交通管理處罰條例聲明異議
【裁判全文】
臺灣苗栗地方法院交通事件裁定         97年度交聲字第101號
原處分機關  交通部公路總局新竹區監理所苗栗監理站
異  議  人
即受處分人  佶俐紙器有限公司
                    統一編號：.
代  表  人  郭咸佐
上列受處分人因違反道路交通管理處罰條例案件，對於交通部公
路總局新竹區監理所苗栗監理站97年4 月28日所為之竹監苗字第
裁54-E00000000號處分（原舉發案號：竹市警交字第E00000000
號），聲明異議，本院裁定如下：
    主  文
異議駁回。
    理  由
一、原處分意旨略以：異議人即受處分人佶俐紙器有限公司所有
    之車號MJ-2860 號自用小貨車，於民國97年2 月27日9 時26
    分許，於新竹市○○街劃有紅線路段違規停車，由員警以汽
    車所有人即異議人為被通知人掣單逕行舉發，嗣經異議人提
    出申訴表示不服，原處分機關經調查結果，仍認異議人確有
    前開違規行為，乃依道路交通管理處罰條例第56條第1 項第
    1 款規定，以竹監苗字第裁54-E00000000號裁決書，就受處
    分人在禁止臨時停車處所停車之違規行為裁處罰鍰新臺幣90
    0 元。
二、異議人聲明異議意旨略以：當時並非停在紅線上，此路段只
    要不是停在紅線上，就不算違規，且該紅線於94年4 月份已
    被塗改，其原因值得懷疑云云。
三、按汽車駕駛人，在禁止臨時停車處所停車者，處新臺幣（下
    同）600 元以上1,200 元以下罰鍰，道路交通管理處罰條例
    第56條第1 項第1 款定有明文。上開違規停車之行為，若當
    場不能或不宜攔截製單舉發者，得逕行舉發，同條例第7 條
    之2 第1 項第5 款亦有規定。經查：
（一）異議人所有上開自用小貨車，於前揭時、地停車之事實，
      為異議人所不爭執，並有新竹市政府警察局交通隊97年2
      月27日竹市警交字第E00000000 號舉發違反道路交通管理
      事件通知單、新竹市警察局97年4 月11日竹市警交字第09
      70013295號函、違規採證照片8 張附卷可稽。
（二）本院復函詢新竹市政府覆稱：「二、旨揭地點經查標線為
      本府劃設，均符道路交通安全規則第112 條第1 項第2 款
      路口10公尺禁止臨時停車規定劃設禁制標線。三、本案原
      為空軍宿舍各通道路口，惟現已全面停用並以圍籬封閉，
      經本市警局交通隊反映，由本府派員勘查屬實，其通行目
      的已不存在，本府著即於97年4 月7 日派工辦理塗銷。」
      等語，有該府97年6 月9 日府交管字第0970057953號函1
      份及所附施工前後之照片8 張在卷可稽。是本件違規地點
      在上揭時間，確係劃設紅線地點，依法禁止停車，尚無違
      誤。至停車位之設置，乃行政機關基於法律授權，基於交
      通上便利、安全等考量，乃至於市○○○○道路使用等具
      體政策，所為之統整規劃，異議人在本國治權所及之區域
      ，有遵守法令之義務，依新竹市警察局97年6 月6 日竹市
      警交字第0970020996號函附之違規相片6 張顯示，異議人
      之貨車係停放於紅線外側，即使該路段已由鐵製圍籬封閉
      而無礙於交通之流暢，然紅線尚未塗銷，仍具有其交通標
      線之法規範效力，有賴用路人全體遵循交通安全規則，苟
      人人因循己便，則交通安全規則，形同虛設，是其辯解，
      委無足取。
四、綜上所述，異議人確有在前開時、地違規停車之行為。是原
    處分機關依道路交通管理處罰條例第56條第1項第1款之規定
    ，就受處分人上開違規行為裁處罰鍰900 元，核無不當。本
    件聲明異議為無理由，應予駁回。
五、據上論斷，應依道路交通案件處理辦法第19條，裁定如主文
    。
中    華    民    國    97    年    6     月    26    日
                  交通法庭  法  官  林 卉 聆
以上正本與原本無異。
如不服本裁定，應於送達後5日內，向本院提出抗告狀。
                            書記官  楊 慧 萍
中    華    民    國    97    年    6     月    26    日


司法院資訊處製作；財團法人民間司法改革基金會備份。
